【裁判字號】    89,上訴,1695
【裁判日期】    890616
【裁判案由】    違反漁業法
【裁判全文】
臺灣高等法院刑事判決                          八十九年度上訴字第一六九五號
    上  訴  人
    即  被  告  甲○○
右上訴人，因違反漁業法案件，不服臺灣桃園地方法院，八十九年度訴字第二七四號
，中華民國八十九年三月十七日第一審判決（起訴案號：台灣桃園地方法院檢察署八
十九年度偵字第一三八二號），提起上訴，本院判決如左：
    主    文
上訴駁回。
    事    實
一、甲○○曾於民國（下同）八十三年間，因妨害自由案件，經原審法院判處有期徒
    刑六月定，於八十三年十月十五日執行完畢；又於八十年間，因竊盜等案件，經
    原審水去院判處有期徒刑一年二月、拘役五十五日，上訴後，先後經本院及最高
    法院駁回上訴確定，於八十一年四月八日執行完畢；復於八十二年間，因盜竊案
    件，經台灣高雄地方法院判處有期徒刑十月，八十三年十月二十七日執行完畢，
    又於八十七年間，因妨害自由案件，經原審法院判處有期徒刑四月，於八十八年
    五月四日執行完畢。仍不知悔改，明知未經主管機關許可，採捕水產動、植物，
    不得以使用電氣方法為之，竟於八十九年一月十六日上午九時二十分許，在桃園
    縣龍潭鄉○○路○○段石門水庫大圳內，以其所有之電漁工具一組（含電瓶一個
    之變壓器一組、電魚桿一支、魚網一個）為電魚工具，利用電氣方法，正在採捕
    水產動物，尚未捕獲水產動物時，即為警當場查獲，並扣得甲○○所有前開電魚
    工具乙組。
二、案經桃園縣警察局平鎮分局移由臺灣桃園地方法院檢察署檢察官偵查起訴。
    理    由
一、右揭事實，迭據上訴人即被告甲○○於警訊及偵、審中坦承不諱，核與現場查獲
    本案之警員賴政評於偵查中證述情節相符，並有電魚工具一組扣案可稽，且該組
    電魚工具，經檢察官勘驗結果，發現線路配線良好，製有勘驗筆錄乙份在卷足參
    （見偵東第二十七頁），足徵被告之自白，與事實相符，自堪採為被告犯罪之証
    據，本案事證明確，被告犯行洵足認定。
二、查被告未經主管機之許可，使用電氣方法捉捕水產動物，係違反漁業法第四十八
    條第一項第三款規定，應依同法第六十條第一項規定論處。又被告曾於八十三年
    間，因妨害自由案件，經原審法院判處有期徒刑六月定，於八十三年十月十五日
    執行完畢；又於八十年間，因竊盜等案件，經原審水去院判處有期徒刑一年二月
    、拘役五十五日，上訴後，先後經本院及最高法院駁回上訴確定，於八十一年四
    月八日執行完畢；復於八十二年間，因盜竊案件，經台灣高雄地方法院判處有期
    徒刑十月，八十三年十月二十七日執行完畢，又於八十七年間，因妨害自由案件
    ，經原審法院判處有期徒刑四月，於八十八年五月四日執行完畢，有原審前案資
    料查註紀錄表及本院被告全國前案紀錄表各乙份附卷可按，其於有期徒刑執行完
    畢後，五年內再犯有期徒刑以上之本罪，為累犯，應依刑法第四十七條規定加重
    其刑。
三、原審以被告所犯罪証明確，援引漁業法第四十八條第一項第三款、第六十條第一
    項、第六十八條，刑法第十一條前段、第四十七條，審酌被告犯罪之動機、目的
    、手段方式，所犯情節及其犯後坦承犯行，態度良好等一切情狀，量處其拘役二
    十日，並認扣案之電漁工具一組（含電瓶一個之變電器乙組、電魚竿一支及漁網
    一個），係屬犯本案之漁具，依漁業法第六十八條規定，應予宣告沒收，認事用
    法，允無違誤，量刑妥適，被告上訴意旨認原審量刑過，徒求減輕，陳詞指摘原
    判決失當，為無理由，應駁回其上訴。
四、據上論斷，應依刑事訴訟法第三百六十八條，判決如主文。
本案經檢察官蔡薰慧到庭執行職務
中    華    民    國     八十九     年       六       月      十六      日
                             臺灣高等法院刑事第十六庭
                                 審判長法  官  許  增  男
                                       法  官  蔡  彩  貞
                                       法  官  黃  鴻  昌
右正本證明與原本無異。
如不服本判決應於收受送達後十日內向本院提出上訴書狀，其未敘述上訴之理由者並
得於提起上訴後十日內向本院補提理由書（均須按他造當事人之人數附繕本）。
                                      書記官  黃  千  鶴
中    華    民    國     八十九     年       六       月      十九      日
附錄本案論罪科刑法條全文：
漁業法第四十八條第一項：
採捕水產動植物，不得以左列方法為之：
一、使用毒物。
二、使用炸藥或其他爆裂物。
三、使用電氣或其他麻醉物。
漁業法第六十條：
違反第四十八條第一項各款規定之一者，處五年以下有期徒刑、拘役或併科新台幣十
五萬元以下罰金。
漁業法第六十八條：
依第六十條、第六十一條、第六十二條第三款、第六十四條及第六十五條第一款所為
之處罰，並得沒收或沒入其採捕之漁獲物及漁具；如全部或一部不能沒收或沒入時，
追徵或追繳其價額。


司法院資訊處製作；財團法人民間司法改革基金會備份。
